臺灣雲林地方法院刑事判決　　　　　　　　　　　　　九十二年度訴字第六二三號
　　公　訴　人　臺灣雲林地方法院檢察署檢察官
　　被　　　告　乙○○
右列被告因違反毒品危害防制條例案件，經檢察官提起公訴（九十二年度毒偵字第三
三０號），由本院合議庭裁定以簡式審判程序審理，判決如左：
    主  文
乙○○施用第壹級毒品，累犯，處有期徒刑壹年。扣案之注射針筒陸支、分裝鏟管伍
支、分裝袋伍個均沒收。
    事  實
一、乙○○有肅清煙毒條例、竊盜之前科。於民國八十八年間因預備殺人罪，經本院
    判處有期徒刑六月確定，於八十九年一月十三日執行完畢。又於八十八年間因施
    用第二級毒品案件，經觀察、勒戒後，認無繼續施用毒品之傾向，由臺灣雲林地
    方法院檢察署檢察官於八十八年二月二十七日以八十八年度偵字第三四三號、第
    五０六號，為不起訴處分確定；復於同年間，因施用第二級毒品案件，經觀察、
    勒戒後，認有繼續施用毒品之傾向，先送強制戒治，並由臺灣雲林地方法院檢察
    署檢察官提起公訴，經本院於八十八年九月二十二日以八十八年度易字第八二九
    號，判處有期徒刑五月確定在案；再於八十九年間停止戒治付保護管束期間分別
    因施用第一、二級毒品，經本院裁定撤銷停止戒治，令入戒治處所施以強制戒治
    ，並由臺灣雲林地方法院檢察署檢察官分別提起公訴，嗣經本院於九十年一月十
    五日、八十九年十月二十日，以八十九年度訴四八九號、八十九年度易字第六七
    二號，各判處有期徒刑十月、七月確定在案。詎乙○○猶未能戒除毒癮，仍基於
    施用第一級毒品之犯意，於九十二年三月二十五日下午某時，在雲林縣斗南鎮○
    ○路一三號朋友住處，以將海洛因摻入香菸內點燃吸食之方式，施用第一級毒品
    海洛因一次。嗣於九十二年三月二十六日下午三時五十分許，為警在上開處所查
    獲，並扣得其所有供施用第一級毒品海洛因使用之注射針筒六支、分裝鏟管五支
    、分裝袋五個，且經警採其尿液送驗結果呈嗎啡陽性反應。
二、案經雲林縣警察局斗六分局報告臺灣雲林地方法院檢察署檢察官偵查起訴。
    理  由
一、右開事實，業經被告乙○○於審理中坦白承認，且被告為警查獲時所採集之尿液
    ，經送驗結果呈現嗎啡陽性反應，此有雲林縣衛生局煙毒尿液檢驗成績書、法務
    部調查局檢驗通知書各一份附卷可稽，足認被告自白與事實相符。
二、又被告前於八十八年間因施用第二級毒品案件，經觀察、勒戒後，認無繼續施用
    毒品之傾向，由臺灣雲林地方法院檢察署檢察官於八十八年二月二十七日以八十
    八年度偵字第三四三號、第五０六號，為不起訴處分確定；復於同年間，因施用
    第二級毒品案件，經觀察、勒戒後，認有繼續施用毒品之傾向，先送強制戒治，
    並由臺灣雲林地方法院檢察署檢察官提起公訴，經本院於八十八年九月二十二日
    以八十八年度易字第八二九號，判處有期徒刑五月確定在案；再於八十九年間停
    止戒治付保護管束期間分別因施用第一、二級毒品，經本院裁定撤銷停止戒治，
    令入戒治處所施以強制戒治，並由臺灣雲林地方法院檢察署檢察官分別提起公訴
    ，嗣經本院於九十年一月十五日、八十九年十月二十日，以八十九年度訴四八九
    號、八十九年度易字第六七二號，各判處有期徒刑十月、七月確定之事實，有上
    開不起訴處分書、判決書、臺灣雲林地方法院檢察署刑案資料查註紀錄表、臺灣
    高等法院被告全國前案紀錄表各一份在卷可稽。被告三犯以上毒品危害防制條例
    之行為，事證明確，應依法論科。
三、按毒品危害防制條例雖於九十二年七月九日修正公布，並於九十三年一月九日起
    施行生效，然該法第十條並未修正，是本件不生法律變更之問題。次按海洛因屬
    毒品危害防制條例第二條第二項第一款所定之第一級毒品。核被告乙○○所為，
    係犯毒品危害防制條例第十條第一項之施用第一級毒品罪。被告持有第一級毒品
    海洛因之低度行為，為施用第一級毒品之高度行為所吸收，不另論處。又被告前
    八十八年間因預備殺人罪，經本院判處有期徒刑六月確定，於八十九年一月十三
    日執行完畢，有上開紀錄表可參，其五年內再犯本件有期徒刑以上之罪，為累犯
    ，應加重其刑。爰審酌被告有肅清煙毒條例、竊盜、預備殺人罪、毒品危害防制
    條例之犯罪前科，此有上開紀錄表在卷可參，素行不佳，且前分別經觀察、勒戒
    及強制戒治後，仍再犯本罪，顯見其對於毒品之依賴性甚高，有予較長期間隔離
    社會之必要，與被告施用毒品頻率，和施用毒品足以造成神經方面之損害，並容
    易引起財產、暴力方面之犯罪，及被告犯罪後於本院坦承犯行，態度良好等一切
    情狀，量處如主文所示之刑，以示懲儆。另扣案之注射針筒六支、分裝鏟管五支
    、分裝袋五個，為被告所有，並供其施用第一級毒品犯罪所用之物，業經被告坦
    承在卷，爰依刑法第三十八條第一項第二款規定，宣告沒收。至扣案之吸食器一
    組，雖係被告所有，然客觀上缺乏任何證據足認與前述犯罪行為有何關連，爰不
    予宣告沒收，附此敘明。
四、據上論斷，應依刑事訴訟法第二百九十九條第一項前段，毒品危害防制條例第十
    條第一項，刑法第十一條前段、第四十七條、第三十八條第一項第二款，判決如
    主文。
本案經檢察官甲○○到庭執行職務。
中      華      民      國    九十三      年      二    月  二十四    日
                                        臺灣雲林地方法院刑事第三庭
                                                法  官  蘇  錦  秀
右正本證明與原本無異。
如不服本判決，應於判決送達後十日內向本院提出上訴狀（應附繕本）。
                                                書記官  曾  家  祥
中      華      民      國      九十三      年      二    月  二十四    日
附錄本案論罪科刑法條全文：】
毒品危害防制條例第十條：
施用第一級毒品者，處六月以上五年以下有期徒刑。
施用第二級毒品者，處三年以下有期徒刑。
